【裁判字號】    99,裁,1941
【裁判日期】    990826
【裁判案由】    虛報進口貨物產地
【裁判全文】
最  高  行  政  法  院  裁  定
                                      99年度裁字第1941號
上  訴  人  英倫梅洛赫國際股份有限公司
代  表  人  甲○○
訴訟代理人  吳尚昆律師
            李怡卿律師
            洪榮彬律師
被 上訴 人  財政部基隆關稅局
代  表  人  蔡秋吉
上列當事人間虛報進口貨物產地事件，上訴人對於中華民國99年
4月8日臺北高等行政法院98年度訴字第1137號判決，提起上訴，
本院裁定如下：
    主  文
上訴駁回。
上訴審訴訟費用由上訴人負擔。
    理  由
一、按對於高等行政法院判決之上訴，非以其違背法令為理由，
    不得為之，行政訴訟法第242條定有明文。依同法第243條第
    1項規定，判決不適用法規或適用不當者，為違背法令；而
    判決有同條第2項所列各款情形之一者，為當然違背法令。
    是當事人對於高等行政法院判決上訴，如依行政訴訟法第24
    3條第1項規定，以高等行政法院判決有不適用法規或適用不
    當為理由時，其上訴狀或理由書應有具體之指摘，並揭示該
    法規之條項或其內容；若係成文法以外之法則，應揭示該法
    則之旨趣；倘為司法院解釋或本院之判例，則應揭示該判解
    之字號或其內容。如以行政訴訟法第243條第2項所列各款情
    形為理由時，其上訴狀或理由書，應揭示合於該條項各款之
    事實。上訴狀或理由書如未依此項方法表明，或其所表明者
    與上開法條規定不合時，即難認為已對高等行政法院判決之
    違背法令有具體之指摘，其上訴自難認為合法。
二、本件上訴人對於高等行政法院判決上訴，係略以：本件進口
    貨物中報單2、3、4等3批貨物，被上訴人並未依實到貨物查
    核，姑不論上訴人其他進口貨物有無違法，然就本件而言，
    自應就個案證據認定事實，尚無以無根據之臆測為人民不利
    之判斷。原處分如何認為上開3批貨物其產地均為中國大陸
    ，原處分僅以貨名、生產國別、起運口岸、商標及供應商皆
    相同為由，然上訴人為專門販售鞋類公司，則進口貨物貨名
    及商標當然相同，而本件製造商為澳門嘉華鞋廠，故生產國
    別、起運口岸及供應商當然相同，即此等相同事項在業界進
    口貨物時均為常態，而本件處分涉及影響人民權利義務甚鉅
    ，自應本保障人民權益原則，參酌「罪疑惟輕」「無罪推定
    」等，在本件無積極證據認為上開3批貨物係中國生產之情
    形，自不得任為不利於上訴人之處分。又本件報單1、5、6
    等3批貨物，經被上訴人長時間查核，上訴人除已提出澳門
    嘉華鞋廠之公司相關資料，且被上訴人亦囑託我國駐澳門代
    表處實際訪查，經代表處詳查可知，該工廠生產流程，上班
    人數、薪資、整雙過程確屬真實，且澳門工廠亦提供了所有
    進原料、鞋面、副材所有的進出口關稅、單據證明、鞋面來
    源，確實得知嘉華鞋廠並非虛構單位，上訴人確實向該公司
    進口系爭鞋類，且該等鞋類公司確實是在嘉華鞋廠完成製造
    ，該等鞋類標示產地為「MADE IN MACAU」，並無不實。原
    判決除未依證據判斷事實外，對於上訴人主張本件並無虛報
    產地情形，為何不採，並未說明理由，自有判決不備理由之
    違背法令等語，為其理由。
三、本件上訴人對於高等行政法院判決上訴，雖以該判決有判決
    不備理由之違背法令為由。茲核上訴人所陳上訴理由，或係
    重述其在原審業經主張而為原判決摒棄不採之陳詞，或係就
    原審取捨證據、認定事實之職權行使事項，任加指摘違誤，
    或係執其個人主觀歧異之法律見解，就原審所為論斷或駁斥
    其主張之理由，泛言原判決有判決不備理由之違法，並就原
    審已論斷者，泛言未論斷。而未具體表明原判決究竟有如何
    合於不適用法規或適用不當、或有行政訴訟法第243條第2項
    所列各款之情形，尚難認為已對原判決之如何違背法令有具
    體之指摘。且查原判決詳論本件計6批進口貨物上訴人原申
    報產地澳門，系爭報單1、2、3、4、5經被上訴人查驗結果
    ，因澳門毗鄰中國大陸，認產地可疑，准上訴人繳納保證金
    先行驗放，嗣系爭報單6第AW/96/3234/4003號，經被上訴人
    查驗結果，部分鞋靴內側蓋有「MADE IN MACAU」產地標示
    ，內側另有遭去除、破壞或塗抹之痕跡，經以化學試劑還原
    後，浮現「MADE IN CHINA」字樣，經核該二種產地標示，
    「MADE IN CHINA」字樣與鞋靴內側印刷之圖案及字體相同
    ，應為同時印刷，乃據以認定原產地為中國大陸。而報單1
    第AW/96/1926/1301號及報單4第AW/96/2114/0001號等2案，
    被上訴人再檢視查驗時所取貨樣經複核結果，鞋靴內側亦有
    相同塗抹痕跡，經還原後亦浮現「MADE IN CHINA」或「
    Being Manufactured In China」字樣，乃據以認定原產地
    為中國大陸。而另3批貨物，即報單2（33項）、報單3（13
    項）、報單5（11項）共57項，查與前揭3批貨物之貨名、生
    產國別、起運口岸、商標及供應商等皆相同，且其中47項與
    經被上訴人認定產地為中國大陸之型號及貨名均相同，又上
    訴人未能舉證證明此3批貨物與前揭3批貨物之生產製造情形
    有何差異，則被上訴人依據論理法則及經驗法則，綜合研判
    本件6批貨物應為同一製造商所生產，其原產地為中國大陸
    ，核屬有據等情。已就上訴人主張本件並無虛報產地情形，
    予以論駁明確，要難謂有何判決不備理由之違法。況縱原判
    決雖有未於判決中加以論斷者，惟尚不影響於判決之結果，
    與所謂判決不備理由之違法情形亦不相當。是依首揭說明，
    應認其上訴為不合法。
四、據上論結，本件上訴為不合法。依行政訴訟法第249條第1項
    前段、第104條、民事訴訟法第95條、第78條，裁定如主文
    。
中    華    民    國    99    年    8     月    26    日
                    最高行政法院第六庭
                        審判長法官  吳  明  鴻
                              法官  林  茂  權
                              法官  侯  東  昇
                              法官  劉  介  中
                              法官  黃  秋  鴻

以  上  正  本  證  明  與  原  本  無  異
中    華    民    國    99    年    8     月    27    日
                              書記官  王  福  瀛

司法院資訊處製作；財團法人民間司法改革基金會備份。
